臺灣高雄地方法院刑事判決　　　　　　　93年度訴字第3187號
公　訴　人　臺灣高雄地方法院檢察署檢察官
被　　　告　乙○○
右　一　人
選任辯護人　甲○○律師
上列被告因毒品危害防制條例案件，經檢察官提起公訴（93年度
偵字第18368、21011號），暨移送請求併辦（94年度偵字第7006
、7673、8164號），本院判決如下：
    主  文
乙○○連續販賣第二級毒品，累犯，處有期徒刑拾伍年，褫奪公
權捌年；如附表一所示之物沒收銷燬，如附表二所示之物沒收之
。
    事  實
一、乙○○曾於民國88年間，因犯違反麻醉藥品管理條例罪，經
    臺灣高等法院高雄分院判處有期徒刑5年6月確定，甫於90年
    6月22日縮短刑期假釋出監，而於92年11月17日縮短刑期執
    行完畢，仍不知悔改，其明知甲基安非他命，業經公告列為
    毒品危害防制條例所管制之第二級毒品，因具成癮性、濫用
    性及對社會危害性，故不得製造、運輸、販賣、意圖販賣而
    持有、轉讓、施用或持有。詎乙○○竟意圖營利，並基於販
    賣第二級毒品甲基安非他命之概括犯意，先於93年9 月10日
    以電話與己○○（由本院另行審結）聯絡，向己○○表示欲
    販入第二級毒品甲基安非他命（起訴書誤載為安非他命）。
    己○○乃先向姓名年籍均不詳、綽號「陳仔」之成年男子詢
    問確認有甲基安非他命之現貨後，再於翌日（93年9 月11日
    ）21時27分許，騎乘其所有車牌號碼XUS-996 號重型機車前
    往位於高雄市○○路與林森路口之「7-11超商」前，與該綽
    號「陳仔」之不詳成年男子會面，並檢視「陳仔」所提供之
    甲基安非他命樣品後，再以其所使用之0000000000號行動電
    話，與乙○○所使用之0000000000號行動電話聯絡，向乙○○表示該綽號「陳仔」之男子所販賣之甲基安非他命品質較
    好，且有二種甲基安非他命，其中一種顏色比較黃，但顆粒
    比較大，另一種顏色較白，顆粒較小等語，並詢問乙○○要
    販入哪一種。乙○○則徵詢己○○之意見後，表示要販入外
    觀顏色較白之甲基安非他命，並要求己○○另外拿一些顏色
    較黃之甲基安非他命供其檢視。己○○乃在該「7-11超商」
    前，以總價新台幣（下同）50萬元之代價，先向該綽號「陳
    仔」之成年男子販入甲基安非他命一大包（驗前淨重994.7
    公克，驗後淨重994.63公克）及一小包（驗前淨重6.69公克
    ，驗後淨重6.66公克）。己○○販入上開以報紙包裹之甲基
    安非他命二包後，即於93年9 月11日晚間10時15分許，騎乘
    其上開機車並將該包第二級毒品甲基安非他命攜至其與乙○○約定之高雄市前鎮區○○○路252 號騎樓下，欲以51萬元
    之代價賣予乙○○時，為海巡署南部地區巡防局高雄市機動
    查緝隊隊員及高雄縣政府警察局鳳山分局員警，當場在己○○所騎乘之上開機車踏板上查獲其持有之上開甲基安非他命
    一大包（驗前淨重994.7 公克，驗後淨重994.63公克）、甲
    基安非他命一小包（驗前淨重6.69公克，驗後淨重6.66公克
    ）及海洛因三小包、吸管製鏟子一支、報紙一張、藍色手提
    袋及行動電話（NOKIA 牌，門號0000000000號，序號
    000000000000000 號）一支。己○○被查獲後，乙○○因不
    知業已事跡敗露，仍於同日晚間11時33許，以其使用之
    0000000000號行動電話傳送內容為「鬥陣兄，很抱歉因我走
    前而後警察賣走以為已不行了，照樣處理我在台仔間，阿賢
    。」之簡訊至己○○所使用之0000000000號行動電話，而要
    求己○○繼續進行交易。警方人員乃同日晚間11時45分許，
    在高雄市前鎮區○○○路252 號樓下之「湯姆熊電玩店」騎
    樓前，查獲正欲在該處交易毒品之乙○○，並扣得行動電話
    機（NOKIA 牌，使用門號0000000000號，手機序號
    000000000000000 號）及（NOKI A牌，使用門號0000
    000000號，手機序號00000000000000 0號）各一支。旋經己○○同意，循線至己○○位於高雄市前鎮區○○○路252 號
    13樓之5 之住處，查獲第一級毒品海洛因6 小包，連同前開
    海洛因，自己○○處查獲第一級毒品海洛因共計9 小包（總
    淨重18.8公克，純度51.29%，純質淨重9.64公克）、第二級
    毒品甲基安非他命二包（重量分別為：1 、驗前淨重33.55
    公克，驗後淨重33.52 公克；2 、驗前淨重19.44 公克，驗
    後淨重19.26 公克）、電子磅秤1 個、四號及三號夾鏈袋各
    1 包。又經乙○○同意後，至乙○○位於高雄市前鎮區○○○路252 號20樓之3 之住處，查獲第一級毒品海洛因1 包（
    毛重1 公克）、第二級毒品MDMA2 包（黃色藥錠1 包90顆，
    驗前總淨重45.93 公克，驗後總淨重45.03 公克；白色藥錠
    1 包298 顆，驗前總淨重33.65 公克，驗後總淨重32.55 公
    克）、攪拌機2 台、夾鏈袋1 個、殘渣袋2 個、藍色盒子1
    個、杯水吸食器1 組，另至乙○○駕駛之車牌號碼ZT-2337
    號自用小客車上，查獲第一級毒品海洛因1 包，連同前開海
    洛因，乙○○被查獲之第一級毒品海洛因共計2 包（淨重共
    2.72公克，純度25.57%，純質淨重0.7 公克）、電子秤1 台
    及現金51萬元。
二、乙○○經警查獲後，隨於93年9月12日經臺灣高雄地方法院
    檢察署檢察官向本院聲請羈押獲准，經檢察官執行羈押至93
    年10月14日始以6萬元具保停止羈押出所，竟仍不思悔悟，
    復承前販賣第二級毒品甲基安非他命之概括犯意，自94年3
    月29日下午3時6分許起，接續多次以其所使用之行動電話，
    與使用門號行動電話綽號「大胖」之丙○○（由檢察官另行
    偵辦中）聯絡，欲向丙○○販入第二級毒品甲基安非他命一
    批。雙方約定後，乙○○即於同日下午3時26分許，前往中
    國農民銀行東港分行，自其母李蘇素蠻所有之帳戶（帳號：
    00000000000號）提領現款3百萬元，並將之置於其所駕駛車
    牌號碼ZT-2337 號自用休旅車內，再駕駛該車前往與丙○○
    約定交易之「全國加油站林園站」（位於高雄縣林園鄉○○
    路○ 段55號）等待丙○○。未久，丙○○亦於同日下午4 時
    40分許，依約駕駛車號末四碼為9711號之自用黑色休旅車到
    達該處。乙○○見丙○○依約前來，乃走至丙○○所駕駛車
    輛右前門處，丙○○則搖下車窗將該第二級毒品甲基安非他
    命4 大包（驗前總毛重3545公克，鑑定耗費0.08公克，驗後
    總毛重3544.92 公克）交予乙○○。乙○○販入該把甲基安
    非他命後，即將上開甲基安非他命置於其所駕駛之上開自用
    休旅車右前座椅上藏放時，為埋伏該處之行政院海巡署南部
    地區巡防局高雄市機動查緝隊及高雄縣政府警察局專案小組
    員警當場查獲，並自乙○○所駕駛上開車輛內查獲紅色紙袋
    一只，該紅色紙袋內則以報紙包裝其所販入之上開第二級毒
    品甲基安非他命4 大包（驗前總毛重3545公克，鑑定耗費
    0.08 公 克，驗後總毛重3544 .92 公 克）、NOKIA 牌行動
    電話三支（分別使用門號0000000 000 、0000000000、
    0000000000 號）、 大型電子磅秤及車上充電式點鈔機各一
    台、活期儲蓄存摺一本（中國農民銀行東港分行，帳號：
    00000000000）、 乙○○之母李蘇素鑾所有之印章一個及新
    台幣現金一百萬元。
三、案經海巡署南部地區巡防局高雄市機動查緝隊及高雄縣政府
    警察局鳳山分局報告
    理  由
壹、證據能力有無之認定：
一、傳聞證據部分：
１、按「被告以外之人於審判外之言詞或書面陳述，除法律有規
    定者外，不得作為證據。」刑事訴訟法第159條第1項固定有
    明文。惟按「被告以外之人於審判外之陳述，雖不符前四條
    之規定，而經當事人於審判程序同意作為證據，法院審酌該
    言詞陳述或書面陳述作成時之情況，認為適當者，亦得為證
    據。當事人、代理人或辯護人於法院調查證據時，知有第一
    百五十九條第一項不得為證據之情形，而未於言詞辯論終結
    前聲明異議者，視為有前項之同意。」刑事訴訟法第159條
    之5亦規定甚明。雖本件就證人即同案被告己○○於警訊中
    關於被告乙○○之陳述，係屬被告以外之人於審判外之陳述
    ，而警方依法對同案被告己○○所使用之0000000000號行動
    電話實施通訊監察後所製作之通訊監察譯文，則係執行通訊
    監察之人員於審判外之書面陳述，亦屬被告以外之人於審判
    外之書面陳述，惟被告乙○○及其選任辯護人於本院調查證
    據時，均知有上情而未於言詞辯論終結前就該證據是否屬於
    傳聞證據而聲明異議，則依刑事訴訟法第159條之5之規定，
    自得採為證據。
２、同案被告己○○於檢察官偵訊中及本院93年度聲羈字第744
    號案件中之供述，雖未經檢察官及法官依證人詰問程序命具
    結後詰問，惟其係以被告身分接受訊問，而非以證人身分接
    受詰問，其尚非屬「依法應具結」之人，核與刑事訴訟法第
    158條之3所定之「依法應具結而未具結者」有間，尚不能僅
    以其未經具結即認為無證據能力。惟刑事訴訟法第159條第1
    項之所以排除「被告以外之人於審判外之陳述」之證據能力
    ，無非係以該「被告以外之人於審判外之陳述」於本案中並
    未經具結，且其陳述未經對造當事人之反詰問。蓋未經具結
    之證言，即使為虛偽陳述，亦不構成偽證罪，其陳述欠缺真
    實性擔保；而未經反詰問之陳述，無法經由反詰問之過程確
    認其證言之真實性。簡言之，刑事訴訟法第159條第1項之立
    法目的，主要係因被告以外之人於審判外之陳述，無法擔保
    其陳述之真實性，故原則上不得作為實質證據。惟若被告以
    外之人在審判外之陳述，具有可擔保其陳述真實性之情況存
    在，此時即與刑事訴訟法第159條第1項之立法目的無違，則
    無排除其證據能力之必要。故刑事訴訟法第159條之2及第
    159條之3關於「於檢察事務官、司法警察官或司法警察調查
    中所為之陳述」，乃規定其陳述具有「可信之特別情況」時
    ，得為證據。乃因其陳述具有「可信之特別情況」，已有「
    真實性擔保」，故雖未經具結，亦未經反詰問，亦認其陳述
    具有證據能力。惟又觀之我國刑事訴訟法第159條之1規定：
    「被告以外之人於審判外向法官所為之陳述，得為證據。被
    告以外之人於偵查中向檢察官所為之陳述，除顯有不可信之
    情況者外，得為證據。」而就被告以外之人於審判外向
    法官或偵查中向檢察官所為之陳述，明文規定具有證據能力
    ，則未如同法第159條之2及第159條之3所規定須以「有可信
    之特別情況」為要件。審究上開規定之所以區分不同之詢問
    而為不同要件規定之原因，除於法官或檢察官面前之陳述，
    通常均係基於自由意志而陳述，其陳述較無「缺乏任意性」
    之疑慮外，更因法官及檢察官就證人、鑑定人有命其具結之
    權力，而證人、鑑定人於具結後如有虛偽陳述，即須受偽證
    罪之處罰，而透過具結程序使其陳述具有一定程度之真實性
    擔保，此亦係何以刑事訴訟法第158條之3規定「證人、鑑定
    人依法應具結而未具結者，其證言或鑑定意見，不得作為證
    據。」之理由。故若被告以外之人於審判外向法官或檢察官
    所為之陳述，並未經具結或對造當事人之對質詰問，亦無其
    他真實性擔保之情形下，即不應認為具有證據能力。而檢察
    事務官、司法警察、司法警察官並無命證人具結之權力，無
    法經由命具結之法定程序中獲得真實性擔保，故被告以外之
    人在其等調查中之陳述，則須有「可信之特別情況」，而有
    一定之「真實性擔保」時，始具有證據能力。經查，本件同
    案被告己○○於檢察官偵查中及本院93年度聲羈字第744號
    案件中之供述，雖係「於偵查中向檢察官所為之陳述」及「
    於審判外向法官所為之陳述」，惟其係以被告身分接受訊問
    ，並未經具結，如為虛偽陳述，亦不負偽證罪之責任，其供
    述並無任何真實性之擔保。且於檢察官或法官訊問時，亦係
    在與被告乙○○隔離之情形下所為，被告乙○○亦無任何對
    質詰問之機會，故亦尚不得依刑事訴訟法第159條之1第2項
    之規定，而逕認為具有證據能力。惟就同案被告己○○於偵
    查中關於被告乙○○之陳述，被告乙○○及其選任辯護人於
    本院調查證據時，均知有上情而未於言詞辯論終結前就該證
    據是否屬於傳聞證據而聲明異議，則依刑事訴訟法第159條
    之5之規定，自得作為證據。
二、就被告乙○○於93年9月11日經警逮捕時，其逮捕程序是否
    合法乙節，訊據被告乙○○抗辯稱：其當時身上並無任何罪
    證，並非現行犯云云；而選任辯護人辯護意旨亦認警方逮捕
    過程中，並未事先聲請核發拘票，亦未於事後聲請補發拘票
    ，其逮捕程序不合法等語。經查，被告乙○○於93年9月11
    日為警逮捕前，即自當日上午4時26分許起，多次以電話向
    同案被告己○○聯絡買賣毒品事宜，且直至同日晚間21時57
    分許及23時26分許，仍繼續聯繫毒品交易之事實，此有0000
    000000號行動電話93年9月11日之通訊監察譯文在卷可稽，
    且為被告乙○○所不爭執。而同案被告己○○為警查獲持有
    上開第二級毒品甲基安非他命後，被告乙○○猶於同日23時
    33分許以其所使用之0000000000號行動電話傳送內容為「鬥
    陣兄，很抱歉因我走前而後喊警察賣走以為已不性了，照樣
    處理我在台仔間，阿賢。」等文字之簡訊至同案被告己○○
    所使用之0000000000號行動電話，本件查緝員警見狀立即前
    往被告乙○○所稱之「台仔間」（即湯姆雄電玩店）將其逮
    捕等情，亦有上開通訊監察譯文在卷可證，並經證人即
    本件查獲員警丁○○、庚○○到庭證述屬實，而被告乙○○
    亦坦承傳送上開簡訊予同案被告己○○乙節不諱，足見
    本件確有合理懷疑可認被告乙○○於被逮捕前正以傳送簡訊
    方式著手於毒品交易之實行，核屬正在實施犯罪之現行犯，
    則警方依刑事訴訟法第88條之規定予以逮捕，洵屬合法，被
    告乙○○及辯護意旨認此部分逮捕程序不合法云云，顯屬無
    據。
三、被告乙○○復辯稱：伊於93年9月11日雖曾同意搜索，惟伊
    係被警察恐嚇，同意書是到海巡署才簽的，伊並無同意他們
    搜索，伊是一個人站在那裡，並非現行犯。當時警方先在一
    心二路騎樓將伊捉走，當時伊身上並無任何罪證，後來他們
    將伊帶到海巡署那裡寫同意書，伊就簽了，他們說要將錢扣
    押，因為那個錢是公司之轉運金，如果沒有簽同意書的話，
    那些錢如果被扣押的話，要等到官司結束之後才可以領回云
    云。惟查，被告乙○○自93年9月11日為警查獲後，就其同
    意搜索乙節，於檢察官偵查中及本院93年度聲羈字第744號
    案件羈押審查時，均未曾提出抗辯，直至94年1月12日本院
    準備程序時，始為此主張。衡之常情，被告乙○○如真係於
    自由意志受壓迫之狀態下始同意警旁搜索，則其於移送檢察
    署或法院後，於自由意志業已回復之狀態下，自必提出抗辯
    ，惟被告乙○○竟直至起訴後本院準備程序中，始為此抗辯
    ，實與常情有違。又查，被告乙○○係先於93年9月11日晚
    間11時45分許，高雄市前鎮區○○○路252號騎樓下為警逮
    捕時扣得上開行動電話二具，搜索結束時間為同日晚間11時
    50分；又經警翌日（同年月12日）凌晨1時許起，至同日1時
    30分止，搜索其位於高雄市前鎮區○○○路252號20樓之3之
    住處，並扣得第二級毒品MDMA等物（如事實欄所示）；再經
    警於93年9月12日凌晨2時許起至同日凌晨2時10分許止，在
    其所駕駛之車號ZT-2337號自用小客車上扣得第一級毒品海
    洛因、電子秤及現金51萬元等物，此有高雄縣警察局鳳山分
    局搜索扣押筆錄及扣押物品目錄表三分在卷可稽。是在警方
    搜索被告乙○○所駕駛之上開自用小客車前，並未查獲上開
    現金，則被告乙○○又何以同意警方搜索其住處？且被告乙○○復於94年4月20日本院審理時，復改稱係警方允諾不扣
    押其駕駛之上開自用小客車，伊才同意搜索等語，其先後抗
    辯之同意搜索原因亦不相同，且被告復自承其並無遭受刑求
    之情事，更足認被告於被查獲後係處於意志自由之狀態，是
    其上開抗辯，顯與常情有違，實難信為真實。而被告乙○○
    復業已於搜索扣押筆錄之同意搜索欄簽名，此有搜索扣押筆
    錄可證，而被告乙○○空言置辯復無足採，則本件警方搜索
    被告乙○○之程序，亦難認有何違法之可言，其因搜索而取
    得之證據，自非無證據能力。
四、被告乙○○選任辯護人辯護意旨復認以：(1)被告乙○○於94
    年3月29日經警查獲之過程中，警方人員早已知道黑色福特
    牌車號9711休旅車內，有3.5公斤之安非他命；(2)警方於查
    獲過程中，竟任由該輛車號9711之車輛離去，而未加以逮捕
    ，因認此均有違常理，認警方係故意縱放與被告乙○○交易
    之人，而有陷害教唆之嫌云云。惟查，被告乙○○於經警查
    獲前，曾於當日下午4時34分時傳送內容為「短: 有要緊嗎?
    三個半就是實重3500公克就對了。作夥有任何事立即連絡。
    」之簡訊至與被告乙○○交易毒品之證人丙○○所使用之
    0000000000號行動電話，而為警查得乙節，業經被告乙○○
    坦認無訛，並有通訊監察譯文可稽。故警方人員於查獲被告
    乙○○前，即已獲知其等交易之第二級毒品甲基安非他命數
    量為3.5公斤，當係執行通訊監察所知悉，難認有何違反常
    情之處。又查，於94年3月29日當日將第二級毒品甲基安非
    他命3500公克交予被告乙○○者，乃證人丙○○，而證人丙○○亦於事後經警查獲逮捕，並經檢察官向本院聲請羈押獲
    准乙節，亦經本院提訊證人丙○○證述屬實。且經本院受命
    法官勘驗警方蒐證錄影帶發現：證人丙○○於當日交易時，
    係駕駛該車號9711之黑色休旅車前來交易地點，且於交易過
    程中並未下車；而證人丙○○駕車到達交易地點時，其所駕
    駛之黑色休旅車停放於被告所駕駛銀色車輛前方右側，呈垂
    直方向，該黑色休旅車後側車身擋住被告所駕車輛側車身視
    線，致使警方在掌握被告交易時機上難以精確判斷等情，有
    勘驗筆錄可稽。是於此等情形下，警方查案自當力求以「人
    贓俱獲」目標，而證人丙○○既係駕車到達現場且未下車，
    則在警方人員衝出欲逮捕被告乙○○時，自非無逃逸之時間
    ，尚不得僅以證人丙○○有暫時逃脫之事實，即認警方有故
    意縱放之嫌。何況警方確亦於日後將證人丙○○逮捕歸案，
    更足認本件並無任何陷害教唆之情事。被告及辯護意旨所辯
    ，純係為圖卸責而空言誣陷執法單位之詞，無絲毫可採之處
    。是本件既無陷害教唆之情事，則警方當日所扣得之物，自
    非違法取得，且屬逮捕現行犯後，附帶搜索其使用車輛所扣
    得，過程合法，自應認有證據能力。
貳、認定事實之理由：
一、事實欄第一項部分：訊據被告乙○○矢口否認犯行，辯稱：
    查獲之海洛因是伊自己要吸食用的、電子磅秤是秤白糖用的
    ，伊雖然有打電話給己○○，但只是要他幫忙問有無毒品而
    已云云。惟查：
    （一）就扣案現金51萬元之用途，被告乙○○先於93年9月
          12日警訊時供稱：「…新台幣51萬元是我家要用的。
          」; 復於同日偵訊中改稱「是我公司要用的」; 又於
          93年10月1日偵訊中供稱：「（問：這錢是你公司或
          你個人的？）公司的。」、「（問：既然是公司的為
          何沒入賬？）這有些是我私人的錢和公司的錢混在一
          起。」、「（問：公司有無會計？）沒有，只有我和
          我太太而已。錢都是自己在處理。」是其供述不僅先
          後不一，其將公司週轉金與私人家用金混合而未入帳
          ，亦與常情不符。且該筆現金係警方於93年9月12日
          凌晨2時許，在高雄市前鎮區○○○路252號對面停車
          場內，尋獲被告乙○○所使用之車號ZT-2337號自用
          小客車內查獲，被告竟於深夜將如此鉅額之公司週轉
          金與個人家用金置放於車上，而未置於家中或存入金
          融帳戶，更與常理相悖。
    （二）被告乙○○於93年9月11日警訊中，雖坦承其於當日
          有以其所使用之0000 000000號及0000000000號行動
          電話撥給電話予己○○所使用之0000000000號行動電
          話，惟矢口否認通話內容係要求己○○為其購買毒品
          ，並稱：「…，我不知道己○○有攜帶毒品，…。」
          惟於93年10月1日偵訊中則改稱：「（問：託己○○
          買一公斤量準備如何施用？）我沒有叫他幫我買一公
          斤，只是叫他幫我問而已。」其先後供述亦不相符，
          顯有卸責推諉之圖。
    （三）門號0000000000號及0000000000號行動電話為被告李
          啟顯所使用，而門號0000000000號則為證人己○○所
          使用，此為被告乙○○所自承，核與證人己○○於警
          、偵訊所供情節相符。而被告乙○○自93年9月11日
          上午4時26分許起，即與證人己○○以上開行動電話
          多次聯繫毒品交易事宜，此亦有通訊監察譯文一份在
          卷可憑。其中證人己○○於當日晚間9時27分許撥打
          電話予被告乙○○，稱：「他這不是像我們看的那個
          ，比那個還好，他那有二種，一種扮頭較黃，較大粒
          ，一種是白白，沒那麼大粒。」並詢問被告乙○○要
          拿哪一種，被告乙○○則回答稱：「不然看白的，我
          在樓下等妳。」、「黃的拿一些來看看。」（參門號
          0000000000電話通訊監察譯文）。而證人己○○於與
          被告乙○○通話時所稱之「白的」、「黃的」即係證
          人己○○被查獲之二包第二級毒品甲基安非他命，且
          係在高雄市○○路與林森路口之「7-11超商」看完樣
          品後，向該綽號「陳仔」之男子所取得後，欲交予被
          告乙○○等情，亦經證人己○○於警訊中證述無訛。
          雖證人己○○於本院審理時以證人身分接受詰問時改
          稱：警訊所言不實在，係因伊以為是乙○○「點」（
          台語，即「檢舉」之意）伊的，才說是乙○○云云。
          惟證人己○○於本院審理時亦坦承其於警訊中並未受
          有任何威脅、利誘、刑求、逼供等情事，足認其係基
          於自由意志所為之陳述。再衡以被告乙○○確有以電
          話與證人己○○聯絡交易毒品之事實，而被告乙○○
          於證人己○○於為警查獲後，因不知此節，而於當日
          晚間23時33分許以其所使用之0000000000號行動電話
          傳送內容為「鬥陣兄，很抱歉因我走前而後喊警察賣
          走以為已不性了，照樣處理我在台仔間，阿賢。」等
          文字之簡訊至同案被告己○○所使用之0000000000號
          行動電話等情，亦經被告乙○○供承無誤，並有通訊
          監察譯文可稽。又被告乙○○與證人己○○所約定之
          「台仔間」，係位於高雄市前鎮區○○○路252號，
          被告亦係在該處為警查獲。而被告乙○○所使用之上
          開車輛，係停放在該處對面之停車場，被告乙○○更
          於深夜在該車上置有可以秤量毒品重量之電子秤，及
          足以販入該批毒品之現金一百餘萬元，且證人己○○
          被查獲之二包甲基安非他命亦係一大包（驗前淨重
          994.7公克，驗後淨重994.63公克）及一小包（驗前
          淨重6.69公克，驗後淨重6.66公克），亦核與被告李
          啟顯於當日21時27分許與證人乙○○之通話內容相符
          ，足見證人己○○為警查獲之該二包甲基安非他命，
          確係與被告乙○○所約定交易之毒品無訛。
    （四）被告乙○○於93年9月11日警訊中，雖坦承警方在其
          車上所查獲之電子秤為其所有，惟就其用途方面，則
          辯稱：「…電子磅秤是我秤白糖用的…。」並於翌日
          偵訊時陳稱：「…電子磅秤是要加入白糖秤著吃的…
          。」然該電子秤經送高雄醫學大學附設中和紀念醫院
          檢驗結果發現呈甲基安非他命及海洛因陽性反應，顯
          見該電子秤確亦有作為秤量第二級毒品甲基安非他命
          重量之用途。再衡以被告乙○○所欲自證人己○○購
          入毒品數量之鉅，其目的顯非單純供己施用，此外，
          復有如附表一、二所示之物足資佐證，足認被告李啟
          顯係基於賣出牟利之意圖，而著手販入第二級毒品甲
          基安非他命。
    （五）雖證人己○○曾於93年9月11日警訊中證稱扣案安非
          他命係被告乙○○叫伊拿回來後交給乙○○後，被告
          就給伊一萬元的代價云云；並於93年9月30日偵訊中
          陳稱：「我還沒拿50萬元給陳仔，乙○○與他有熟會
          自己拿給他，我只是跑腿。事後乙○○會拿1萬元給
          我。」云云。惟證人己○○另於93年10月4日偵訊中
          陳稱：「通聯紀錄中貨主是叫『陳仔』之男子。這些
          乙○○都不知道，我當初是跟上面貨主購買50萬，準
          備賣給乙○○51萬賺1萬差額。」；復於同年月19日
          偵訊中坦稱其準備以51萬賣給被告乙○○，賺取1萬
          元利潤」等語。衡以被告乙○○既已將交易所需之現
          金備妥，且被告乙○○若真認識該綽號「陳仔」之男
          子，且亦會將交易金錢親自交予「陳仔」，則其自可
          直接與「陳仔」交易，而無須透過證人己○○，而徒
          增販毒成本。是被告乙○○與證人己○○間，應屬販
          賣毒品之上、下游關係，公訴意旨認其二人有犯意聯
          絡、行為分擔而為共同正犯乙語，容有誤會。
    （六）此外，證人己○○自該綽號「陳仔」之男子處所取得
          ，欲交付予被告乙○○之扣案物經送驗後，亦呈甲基
          安非他命陽性反應，此亦有內政部警政署刑事警察局
          93年12月17日刑鑑字第0930200406號鑑驗通知書影本
          一份在卷可稽。並參以被告乙○○既於電話中與證人
          己○○合意販入第二級毒品甲基安非他命被告乙○○
          於93年9月11日販入第二級毒品甲基安非他命，即足
          認其業已著手於販入行為之實行，被告於取得交易毒
          品前，即為警查獲，其犯行尚屬未遂。綜上理由，被
          告乙○○販入第二級毒品甲基安非他命未遂之犯行，
          已堪認定。
二、事實欄第二項部分：訊據被告乙○○矢口否認犯行，辯稱：
    扣案毒品係一名綽號「大胖」之男子所寄放的云云。惟查：
    （一）被告乙○○於94年3月29日下午，與綽號「大胖」之
          丙○○（經警查獲，由檢察官另行偵辦中）約定會面
          後，即駕駛車號ZT-2337號自用小客車至位於高雄縣
          林園鄉○○路○段55號之「全國加油站」前等候，嗣
          證人丙○○駕駛車號末四碼為9711號之黑色休旅車至
          該加油站與被告乙○○會合後，證人丙○○即交付第
          二級毒品甲基安非他命四包予被告乙○○，被告李啟
          顯隨即將該四包毒品置放於其所駕駛之上開車號ZT-2
          337號自用小客車右前乘客座時，為警當場查獲之事
          實，為被告乙○○所自承，核與證人丙○○此部分證
          述情節相符，並經本院受命法官於準備程序中勘驗警
          方蒐證錄影光碟後，製有勘驗筆錄可稽。而扣案四包
          毒品經送驗後，亦呈甲基安非他命陽性反應，此有內
          政部警政署刑事警察局94年5月6日刑鑑字第09400523
          73號鑑定書影本一份在卷可憑。
    （二）警方自被告乙○○所駕駛車號ZT-2337號自用小客車
          上所扣得之行動電話三支，分別使用0000000000、
          0000000000及0000000000等門號，而該行動電話均為
          被告乙○○所使用乙節，業經被告乙○○自承無訛，
          並有上開行動電話扣案可資佐證。而上開行動電話經
          檢察官核發通訊監察書命警執行通訊監察結果發現，
          被告乙○○自94年3月1日起，即多次以上開門號與使
          用000000 0000、0000000000、0000000000、0000000
          000等門號行動電話之人以「查甫（台語）」、「查
          甫皮膚」、「一件」、「一小時」等暗語交談，此經
          本院當庭勘驗通訊監察錄音帶並製有勘驗筆錄可稽。
          參以被告乙○○於電話中所談及之工人每小時工資約
          為50元，此業已遠低行政院院會於86年10月16日所通
          過核定之15840元基本工資，並與一般行情有重大落
          差，顯與常情有違，顯係進行某種不欲人知之交易時
          ，所使用之暗語。何況被告乙○○更先後變換暗語為
          「工人」、「查甫」、「一件」、「一個」、「一小
          時」，而其每單位價格則均在47元至50餘元之間，顯
          係談論同一事物。再衡以我國法律就販賣毒品者均規
          定處以重刑，而檢警追緝甚嚴，故從事於毒品不法買
          賣者，通常均以暗語代替，而不明言毒品名稱、數量
          、價格，此乃眾所周知之事實。而被告乙○○與電話
          聯繫後，即自綽號「大胖」之證人丙○○處取得扣案
          之第二級毒品甲基安非他命四大包，足見被告乙○○
          於電話中所使用之「工人」、「男人」等暗語，實際
          代表毒品甲基安非他命；以「一個」、「一小時」、
          「一件」等暗語代表一公斤；另以「男人皮膚」之顏
          色為暗語，代表毒品外觀顏色，而與他人談論毒品甲
          基安非他命之事宜。
    （三）被告乙○○於94年3月29日下午3時26分許，曾以
          0000000000號行動電話撥打至00-0000000號電話，向
          其母李蘇素鑾詢問其於中國農民銀行帳戶（帳號：
          00000000000號）之密碼，經其母告知該帳戶沒有密
          碼後，被告乙○○即自該帳戶提領現金300萬元，此
          有該帳戶存摺影本一份及印章一枚可資佐證。惟被告
          乙○○於為警查獲時，車上之現金則僅餘100萬元，
          此有責付保管條一紙在卷供參。又被告乙○○亦曾於
          當日下午3時40分40秒時，接獲0000000000號電話來
          電，對方稱：「等下拿三萬五給你，其他晚上再給你
          」，被告乙○○答稱：「沒有關係我現在人在銀行。
          」，此有勘驗筆錄可稽，而證人丙○○亦於本院審理
          時證稱其於當日係使用0000000000號行動電話乙節無
          訛。再參以被告乙○○另於同日下午4時34分許，以
          0000000000號行動電話傳送內容為「短：有要緊嗎？
          三個半就是實重3500公克就對了。作夥有任何事立即
          連絡。」之簡訊予證人丙○○所使用之0000000000號
          行動電話，足見其等前所曰之「三萬五」，實即為甲
          基安非他命3500公克（3.5公斤）之暗語，亦足認被
          告乙○○為警查獲之甲基安非他命四大包，僅係其等
          約定交易毒品之一部分而已，而被告乙○○所提領之
          300萬元現金中，其中之200萬元則業已交付予證人周
          世偉作為對價。
    （四）此外，復有如附表一、二所示之物足資佐證，被告李
          啟顯販入第二級毒品甲基安非他命之犯行，足堪認定
          。
參、適用法律及量刑：
一、按毒品危害防制條例第4 條所謂之販賣行為，不以販入後復
    行賣出為要件，只要以營利為目的，將毒品販入或賣出，其
    犯罪即告完成，即該當販賣之要件，故核被告乙○○所為，
    應係犯毒品危害防制條例第4 條第2 項之販賣第二級毒品甲
    基安非他命罪。被告乙○○先於93年9 月11 日 販入第二級
    毒品未遂，復於94年3 月29日販入第二級毒品既遂，其先後
    二次販入行為，時間緊接，犯罪構成要件相同，顯係基於概
    括犯意反覆為之，為連續犯，應依刑法第56 條 之規定論以
    一較重之販賣第二級毒品既遂罪，並加重其刑。公訴人雖僅
    就事實欄第一項之部分提起公訴，惟按檢察官就犯罪事實一
    部起訴者，其效力及於全部，刑事訴訟法第267 條定有明文
    。上開事實欄第二項所載之事實，與起訴部分有連續犯之裁
    判上一罪關係，已如前述，自為起訴效力所及，本院自得併
    為審理。被告曾於88年間，因犯違反麻醉藥品管理條例罪，
    經臺灣高等法院高雄分院判處有期徒刑5 年6 月確定，甫於
    90年6 月22日縮短刑期假釋出監，而於92年11 月17 日縮短
    刑期執行完畢，此有臺灣高雄地方法院檢察署刑案資料查註
    紀錄表、臺灣高等法院被告前案紀錄表各一份在卷足憑。其
    於五年以內再犯本件有期徒刑以上之罪，為累犯，請依刑法
    第47條之規定加重其刑，並與前揭加重遞加之。爰審酌被告
    為圖暴利而販賣第二級毒品甲基安非他命，戕害他人健康甚
    鉅，更造成嚴重社會問題，且於犯後矢口否認犯行，顯無悔
    意，且其二次販入之毒品數量分別高達1000公克及3500公克
    ，數量甚鉅，且其於93年9 月11日為警查獲後曾經檢察官向
    本院聲請羈押獲准，直至93年10月14日始以6 萬元具保停止
    羈押出所，竟仍不思悔悟，再度販賣毒品，更彰顯其法敵對
    意識甚為強烈，非處以較高之刑期，不足以矯正其惡性等一
    切情狀，量處如主文所示之刑，又依其犯罪之性質，認有褫
    奪公權之必要，併宣告遞奪公權八年，以示懲儆。
二、扣案如附表一編號一所示之物，為第二級毒品甲基安非他命
    ，應依同條例第18條第1 項前段規定宣告沒收銷燬；附表一
    編號二、三之電子秤及紅色紙袋等物，經本院送高雄醫學大
    學中和紀念醫院檢驗結果，亦呈甲基安非他命反應，有該醫
    院檢驗報告可稽，其上殘留之第二級毒品甲基安非他命，已
    無從分析剝離，均應視同毒品，亦應依毒品危防制條例第18
    條第1 項前段之規定沒收銷燬之。另扣案如附表二編號一、
    二、三、五所示之物，分別係供被告乙○○聯絡販入毒品事
    宜及秤量販賣毒品重量、清點現金之用，為其販賣毒品所用
    之物，應依毒品危害防制條例第19條第1 項前段之規定沒收
    之。至扣案如附表二編號四所示之物，係被告乙○○所有，
    此經被告自承在卷，且係作為販入毒品之價金，為供犯罪預
    備之物（尚未使用），爰依刑法第38條第1 項第2 款之規定
    沒收之。另如附表三所示之物，則與被告乙○○本件販賣第
    二級毒品之犯行無關，爰不併為沒收之諭知，應由檢察官另
    行處理，附此敘明。
肆、公訴意旨另認被告乙○○另涉有與證人己○○共同運輸第二
    級毒品之罪嫌等語。惟查，被告乙○○與證人己○○間，係
    毒品交易之上下游關係，係毒品交易之相對當事人，並無共
    同正犯之關係，而本件亦查無被告乙○○有何運輸毒品之事
    實，應認其此部分罪嫌尚屬不足，原應為無罪之諭知。惟公
    訴意旨認被告乙○○此部分如成立犯罪，亦與前開論罪科刑
    部分，有牽連犯之裁判上一罪關係，依審判不可分原則，爰
    不另為無罪之諭知。
據上論斷，應依刑事訴訟法第299條第1項前段、毒品危害防制條
例第4條第2項、第18條第1項前段，第19條第1項，刑法第11條、
第56條、第47條、第37條第3 項、第38條第1 項第2 款，判決如
主文。
本案經檢察官戊○○到庭執行職務。
中　　華　　民　　國　　94　　年　　8　　月　　15　　日
                  刑事第十庭　審判長法官   張世賢
                                    法官   呂曾達
                                    法官   王啟明
以上正本證明與原本無異。
如不服本判決，應於收受送達後10日內向本院提出上訴書狀。
　　　　　　　　　　　　　　　　　  書記官 陳心儀
中　　華　　民　　國　　94　　年　　8　　月　　15　　日
附錄所犯法條：
毒品危害防制條例第4條第2項：
製造、運輸、販賣第二級毒品者，處無期徒刑或7年以上有期徒
刑，得併科新臺幣7百萬元以下罰金。
附表一：
┌──┬─────┬───────┬────────────┐
│編號│  名稱    │ 數量         │備註                    │
├──┼─────┼───────┼────────────┤
│ 一 │甲基安非他│四大包（驗前總│94年3 月29日於乙○○車上│
│    │命        │毛重3545公克，│查獲。                  │
│    │          │鑑定耗費0.08公│                        │
│    │          │克，驗後總毛重│                        │
│    │          │3544.92公克） │                        │
├──┼─────┼───────┼────────────┤
│ 二 │電子磅秤  │ 乙台         │93年9 月11日於乙○○車上│
│    │          │              │查獲。呈嗎啡及甲基安非他│
│    │          │              │命陽性反應。            │
├──┼─────┼───────┼────────────┤
│ 三 │紅色紙袋  │ 一個         │94年3 月29日於乙○○車上│
│    │          │              │查獲。呈甲基安非他命陽性│
│    │          │              │反應                    │
└──┴─────┴───────┴────────────┘
附表二：
┌──┬─────────┬───┬────────────┐
│編號│      名稱        │ 數量 │備註：查獲處（持有人）  │
├──┼─────────┼───┼────────────┤
│ 一 │NOKIA手機         │ 二支 │高雄市前鎮區○○○路252 │
│    │門號：0000000000  │      │號騎樓下（乙○○持有）  │
│    │序號：            │      │分別使用門號0000000000、│
│    │000000000000000   │      │00000000000             │
├──┼─────────┼───┼────────────┤
│ 二 │NOKIA 牌行動電話  │ 三支 │94年3 月29日於李顯啟車上│
│    │                  │      │查獲（乙○○持有），分別│
│    │                  │      │使用門號0000000000 、093│
│    │                  │      │0000000、0000000000號   │
├──┼─────────┼───┼────────────┤
│ 三 │點鈔機            │一台  │94年3 月29日於李顯啟車上│
│  　│                  │      │查獲（乙○○持有）      │
├──┼─────────┼───┼────────────┤
│ 四 │現金              │51萬元│93年9 月11日於李顯啟住處│
│    │                  │      │查獲（乙○○持有）      │
├──┼─────────┼───┼────────────┤
│ 五 │電子磅秤          │一台  │94年3 月29日於乙○○車上│
│    │                  │      │查獲（乙○○持有）。    │
│    │                  │      │                        │
└──┴─────────┴───┴────────────┘
附表三
┌──┬─────────┬───┬────────────┐
│編號│名稱及數量        │ 數量 │備註：查獲處（持有人）  │
├──┼─────────┼───┼────────────┤
│ 一 │第一級毒品海洛因2 │ 二支 │高雄市前鎮區○○○路252 │
│    │包（淨重共2.72公克│      │號騎樓下（乙○○持有）  │
│    │度25.57%，純質淨重│      │分別使用門號0000000000、│
│    │0.7 公克）        │      │00000000000             │
├──┼─────────┼───┼────────────┤
│二  │第二級毒品MDMA2 包│二包  │（黃色藥錠1 包90顆，驗前│
│    │                  │      │總淨重45.93公克，驗後總 │
│    │                  │      │淨重45.03公克；白色藥   │
│    │                  │      │錠1包298 顆，驗前總淨重 │
│    │                  │      │33.65 公克，驗後總淨重  │
│    │                  │      │32.55 公克）、          │
├──┼─────────┼───┼────────────┤
│ 三 │杯水吸食器        │一組  │乙○○住處查獲（乙○○持│
│    │                  │      │有）                    │
├──┼─────────┼───┼────────────┤
│ 四 │攪拌器            │ 二台 │乙○○住處查獲（乙○○持│
│    │                  │      │有）                    │
├──┼─────────┼───┼────────────┤
│ 五 │夾鏈袋            │ 乙個 │乙○○住處查獲（乙○○持│
│    │                  │      │有）                    │
├──┼─────────┼───┼────────────┤
│ 六 │藍色盒子          │ 乙個 │乙○○住處查獲（乙○○持│
│    │                  │      │有）                    │
└──┴─────────┴───┴────────────┘
